Config:
  hfst:
    Gen: ../../../src/generator-gt-norm.hfst
    Morph: ../../../src/analyser-gt-norm.hfst
  xerox:
    Gen: ../../../src/generator-gt-norm.xfst
    Morph: ../../../src/analyser-gt-norm.xfst
    App: lookup

Tests:

# todo:
# Proofread the gold standard (below)
# Then: run analyser, then correct. 


  Noun - kåˊll â-stem: # Noun 'kaulaliina' - full paradigm
     kåˊll+N+Sg+Nom: kåˊll
     kåˊll+N+Sg+Gen: kååˊll
     kåˊll+N+Sg+Acc: kååˊll
     kåˊll+N+Sg+Ill: kålla
     kåˊll+N+Sg+Loc: kååˊllest
     kåˊll+N+Sg+Com: kooˊllin
     kåˊll+N+Ess: kåˊllen
     kåˊll+N+Par: kåˊlled
     kåˊll+N+Sg+Abe: kååˊlltää
     kåˊll+N+Pl+Nom: kååˊll
     kåˊll+N+Pl+Gen: kooˊlli
     kåˊll+N+Pl+Acc: kooˊllid
     kåˊll+N+Pl+Ill: kooˊllid
     kåˊll+N+Pl+Loc: kooˊllin
     kåˊll+N+Pl+Com: kooˊllivuiˊm
     kåˊll+N+Pl+Abe: kooˊllitää
